【裁判字號】    89,易,1750
【裁判日期】    891013
【裁判案由】    國家安全法等
【裁判全文】
臺灣高雄地方法院刑事判決                        八十九年度易字第一七五號
    公  訴  人  臺灣高雄地方法院檢察署檢察官
    被      告  丁○○
    被      告  丙○○
    右  一  人
    選任辯護人  柯怡如
    被      告  辛○○
    被      告  地○○
    被      告  乙○○
    被      告  甲○○
    被      告  午○○
    被      告  卯○○
    被      告  丑○○
            (即黃薰霆)
    被      告  庚○○
    被      告  癸○○
    被      告  巳○○
    被      告  寅○○
    被      告  酉○○
    被      告  未○○
    被      告  宇○○
    被      告  天○○
    被      告  申○○
右列被告因國家安全法等案件，經檢察官提起公訴 (八十八年度偵字第二七二０五號
），本院判決如左：
    主  文
丙○○、丁○○、地○○、辛○○共同連續違反不得使大陸地區人民非法進入台灣地
區之規定，丙○○、處有期徒刑壹年參月；丁○○、累犯、處有期徒刑壹年貳月；地
○○、處有期徒刑壹年貳月；辛○○、累犯、處有期徒刑壹年。
乙○○、甲○○共同違反人民入出境，應向內政部警政署入出境管理局申請許可，未
經許可不得入出境之規定，未經許可入境，各處有期徒刑肆月，如易科罰金，均以參
佰元折算壹日。
癸○○、巳○○、寅○○、酉○○、未○○、宇○○、天○○、申○○共同明知為不
實之事項，而使公務員登載於職務上所掌之公文書，足以生損害於公眾，各處有期徒
刑參月，如易科罰金，均以參佰元折算壹日。
卯○○共同明知不實之事項，而使公務員登載於職務上所載之公文書，足以生損害於
公眾，處有期徒刑肆月，如易科罰金以參佰元折算壹日。
午○○、丑○○、庚○○共同明知為不實之事項，而使公務員登載於職務上所載之公
文書，足以生損害於公眾，各處拘役伍拾日，如易科罰金，均以參佰元折算壹日。
變造如附表所示國民身分證上大陸人民照片及護照上大陸人民照片均沒收。
    事  實
一、丙○○曾於八十六年間，因違反台灣地區與大陸地區人民關係條例案件，經本院
    判處有期徒刑一年，緩刑四年，現緩刑中；丁○○曾於八十三年間，因賭博案件
    ，經台灣屏東地方法院判處有期徒刑六月，於八十四年十一月十六日易科罰金執
    行完畢；辛○○曾於八十二年間因傷害罪，經屏東地方法院判處有期徒刑六月，
    經上訴駁回確定，於八十三年二月二十三日易科罰金執行完畢，又於八十六年間
    ，因違反台灣地區與大陸地區人民關係條例等案件，經台灣高等法院高雄分院判
    處有期徒刑七月；竟仍不知悔改，為牟不法利益，與大陸人士陳貽雲（年籍不詳
    ）、地○○、何秀清（年籍不詳為地○○之妻）基於共同犯意之聯絡，由陳貽雲
    、地○○、何秀清在大陸尋找有意前往美國或澳洲打工之男子，以每名收取人民
    幣二十七萬五千元不等之代價，由陳貽雲等人於八十七年間安排漁船搭載大陸人
    士由台灣西部沿海偏避處偷渡上岸，非法進入台灣地區，再由接應人員帶至屏東
    縣市交予丁○○、丙○○、地○○三人藏匿，恃機出境，丙○○、丁○○負責收
    購國人之身分證、退伍令後，交由辛○○以換貼照片之方式變造成大陸人士之身
    分證，再由丁○○、丙○○委請不知情之旅行社人員辦理假護照，與申請入出境
    許可，再交由大陸人士持該假護照出境，渠等犯罪之時間，犯罪之方法等詳如附
    表編號一至編號十四所示，足以生損害於戶政機關對於國民身分證發給，管理之
    正確性，且由不知情之旅行社人員將該「普通護照入出境許可申請書」，持以行
    使向外交部領事事務局及內政部入出境管理局辦理申請出國護照及入出境許可，
    使不知情之公務員於該申請書上蓋允許章允許申請入出境，將該不實事項登載於
    職務上掌管之公文書，進而核發貼有附表所示大陸人士名義之不實普通護照，足
    以生損害於中華民國政府核發護照與出入境管理之正確性。已順利出境者，計有
    綽號「小忠」－大陸人士於八十七年十月二十日冒用戌○○護照出境，綽號「阿
    敏」之大陸人士冒用亥○○護照出境，綽號「阿康」之大陸人士冒用戊○○護照
    出境，大陸人士－綽號「阿彬」之男子於八十七年十二月三十一日冒用宇○○護
    照出境，另大陸人士於八十七年十一月十八日冒用未○○護照出境，於八十八年
    二月八日，大陸人士冒用天○○、大陸人士冒用癸○○、大陸人士冒用寅○○護
    照出境，大陸人士冒用申○○名義出境，嗣於八十八年二月十七日，大陸男子乙○○冒用子○○之護照，大陸男子甲○○冒用辰○○之護照欲由高雄國際機場搭
    乘長榮航空第九一二班機出境，由高雄航警人員當場查獲行使偽造護照之乙○○
    、甲○○二人，同日由丁○○載送至高雄國際機場，冒用壬○○護照之大陸人士
    林文強（另案偵辦）而順利佯裝出境，而冒用酉○○護照出境之大陸人士林傳清
    （另案偵辦）於入境澳洲時，為該國移民官查獲，經遣返由中正機場入境時，為
    警查獲。並循線查獲被告等人，而扣得辰○○退伍令、退伍令遺失證明書、癸○○退伍令、退伍令遺失證明書戶籍謄本、天○○退伍令、寅○○退伍令、戌○○
    身分證及巳○○護照（編號Ｍ00000000）台胞證（編號0000000
    000號）等物。
二、宇○○、未○○分別與丙○○共同基於犯意之聯絡；卯○○、午○○與寅○○、
    巳○○、癸○○、丑○○、庚○○、申○○、天○○、酉○○分別與丁○○共同
    基於犯意之聯絡，其等分別之犯罪方法，詳如附表所載，即以換貼附表大陸人士
    之照片方式，變造國民身分證，足以生損害於戶政機關對於國民身分證發給、管
    理之正確性，復由丙○○、丁○○交由不知情之旅行社人員，持該變造之國民身
    分證，向外交部領事事務局及內政部入出境管理局申請出國護照及入出境許可，
    使不知情之公務員於該申請書上蓋允許章允許申請入出境，將該不實事項登載於
    職務上掌管之公文書，進而核發貼有附表所示大陸人士照片不實之護照，足以生
    損害於中華民國政府核發護照與出入境管理之正確性。
三、案經航空警察局高雄分局移送臺灣高雄地方法院檢察署檢察官偵查起訴。
    理  由
一、訊據被告丙○○、丁○○、辛○○對於附表所列之犯罪方法等事實坦承不諱，惟
    丙○○辯稱：本件係大陸人士偷渡過來後，地○○請伊去收購身分證，交由辛○○變造身分證後再交給旅行社辦理護照，辦完後交給地○○，伊並未參與大陸人
    士偷渡來台之事宜，而伊會犯本件，係因伊有個哥哥在大陸有事業，大陸人士說
    請伊哥哥幫忙，伊因怕大陸人士對伊哥哥事業不利，故有本案之行為等語。被告
    丁○○則辯稱：伊僅幫忙收購身分證、退伍令並交給辛○○變造後，持交旅行社
    辦理護照而已云云。被告辛○○則辯稱：伊確實有變造身分證，但該身分證係伊
    拿去給一位綽號叫〞平仔〞變造云云。被告地○○則辯稱：伊是由大陸人士陳貽
    雲安排偷渡來台灣，也是要前往美國或澳洲打工，誰知無法出國，陳貽雲要伊留
    在台灣幫忙照顧其他人，這樣偷渡費算我便宜，伊在台灣的時候，是陳貽雲打電
    話告訴伊乙○○他們到台灣，僅與丁○○一起，由丁○○開車，伊坐在車上一起
    到屏東去接乙○○與甲○○而已，其餘伊都不知道云云。被告癸○○辯稱：當初
    卯○○並沒有說要辯理假護照，要是知道伊就不會把證件交給他，伊只有拿七、
    八千元。被告巳○○則辯稱：他只是跟我說要辦證件，我不知道這麼嚴重，才會
    犯下這個錯誤，我只拿六千元云云。被告寅○○辯稱：我拿九千元而已，他拿證
    件時，並沒有說要作什麼事，只是要我放心，說他不會害我云云。被告卯○○辯
    稱：當初我也不知道要辦理假護照，己○○也沒告訴我，只是要我幫他收一些人
    證件，他每件給我一萬多元，不是三萬元，我從中抽取二、三千元云云。被告午
    ○○辯稱：己○○說他需要一些人的證件，要我介紹，我只認識卯○○所以就介
    紹卯○○與他認識，有一起去過一次，以後都是他們自己私下進行，我並不清楚
    云云。被告庚○○辯稱：伊並未拿身分證給他人，亦未幫助壬○○交出身分證云
    云。被告丑○○辯稱：伊當時僅是在場，巳○○自己將證件交給卯○○，伊僅是
    在場目賭，而六千元係卯○○請伊轉交給巳○○云云。被告酉○○辯稱：伊之身
    分證是拿給己○○，他只是告訴我拿身分證給報稅就可以拿到錢，我拿到一萬五
    千元云云。被告未○○辯稱：伊之身分證拿給丙○○，他告訴我說要辦我的護照
    與台胞證，我有拿三萬元云云。被告宇○○辯稱：我的身分證拿給丙○○，他告
    訴我要辦我的護照與台胞證，我有拿三萬元云云。被告天○○辯稱：我是交給辰
    ○○，他說要幫我辦護照，我拿了五千元云云。被告申○○辯稱：我是交給辰○○，他告訴我是要去辦護照，他給了我七千元云云。被告乙○○、甲○○則坦承
    偷渡來台持假護照欲出境為警查獲之事實。
二、查，本件之犯罪方法如附表所示，即基於共同犯意之聯絡分工情形為：(一)安排大
    陸人士偷渡來台。(二)負責變造身分證，聲請假護照。(三)收購身分證、退伍令。而
    被告地○○於警訊中供稱：我事先以電話0000000000號聯繫「陳貽雲
    」安排大陸偷渡客來台，「陳貽雲」於八十八年一月六日打我的行動電話000
    0000000號告知我七日將有四個偷渡客上岸，於是我便告訴丁○○，之後
    均由丁○○負責接應聯繫，該偷渡費用是人民幣二十二萬元，該匯款均由偷渡客
    匯給「陳貽雲」，我與丁○○尚未分配利益，即為警查獲。我介紹之四名大陸偷
    渡客中「乙○○」係冒用子○○之護照前往美西，甲○○係冒用辰○○之護照亦
    前往美西，「林文強」係冒用壬○○之護照，「林傳清」係冒用酉○○之護照，
    二人均前往渙洲，我安排偷渡來台之大陸偷渡客「乙○○」、「甲○○」已於八
    十八年二月十七日在高雄小港機場出境時為警查獲，另「林文強」、「林傳清」
    二人已於八十八年二月十八日為澳洲移民局遣返台灣等語。又供稱：我偷渡來台
    灣時，同行尚有如附表大陸人士綽號阿彬與阿康，沒有去美國時，大陸人士陳貽
    雲告訴我先留在台灣協助丙○○、丁○○照顧偷渡客，如果事成即由陳貽雲給我
    人民幣二萬元，前後共三次，六萬元左右等語。被告丁○○於警訊中供稱：胞兄
    丙○○與地○○搭擋購買他人身分證件供大陸偷渡客使用，我才於八十八年一月
    初開始加入收購身分證件、辦理護照等語。又供稱：所承租之屏東市○○路三二
    二巷二十弄一三三號房屋內共住過六名大陸偷渡客，僅有一名持寅○○護照於八
    十八年二月八日安全出境美西，其餘四名皆於出境時為警查獲，另一名在屏東大
    同農場與我失去聯絡，該六名大陸偷渡客上岸後皆與地○○聯絡，等他們到了屏
    東再由我開車與地○○前往接應等語。另被告丙○○於警訊中供稱：於八十七年
    十二月三十一日與地○○共同安排大陸偷渡客綽號阿彬、阿康分別冒用宇○○、
    戊○○之本國護照安全出境至美國，另由我單獨安排綽號「小忠」「阿敏」之大
    陸偷渡客分別冒用戌○○、亥○○之本國護照於八十七年十月二十日及十二月二
    十六日安全出境至澳洲及美國，另於八十八年二月八日安排兩位姓名不詳之大陸
    偷渡客分別冒用癸○○、寅○○之本國護照安全出境美國及澳洲等語。另被告辛○○於本院審理中已坦承坦知悉變造身分證係供大陸人士偷渡來台辦理假護照出
    境之事實等情互核相符，復有向外交部調閱之子○○等十五人護照入出境許可申
    請書附卷、暨扣案之辰○○退伍令、退伍令遺失證明書、癸○○退伍令、退伍令
    遺失證明書、戶籍謄本、天○○退伍令、寅○○退伍令、戌○○身分證及巳○○
    護照、台胞證附卷足資佐證，被告丙○○、丁○○、地○○、辛○○前開所辯，
    均無法卸免渠等就本件如附表所示有共同犯意聯絡與行為分擔之責任，所辯均不
    足採信，事證明確，犯行堪予認定。
三、被告卯○○、庚○○、癸○○、巳○○、寅○○、酉○○、未○○、宇○○、天
    ○○、申○○所辯均不知係供大陸偷渡客持假護照出國等語，查本件之犯行係安
    排大陸偷渡客偷渡來台灣，再由台灣持假護照出國，已如前所述，則被告丁○○
    等於收購上開被告身分證時，為避免多人知悉有大陸客偷渡之情事，而事跡敗露
    ，理應不會告知係供大陸偷渡客所使用，是本院認上開被告等所辯不知係供大陸
    偷渡客持假護照出國等情應可採信，至於上開被告等所辯均不知係辦理護照云云
    。查，上開被告等均有取得至少六千元以上至幾萬元不等之金額，而國民身分證
    是保障個人之身分，僅由本人始得行使，為眾所周知之事實，是遺失身分證後常
    有人以登報申明作廢，以避免遭不肖之徒所行使，且須儘速聲請補發以保障自身
    權益，是國民身分證絕無輕易交付他人可言，應可認定，至於軍人退伍令，更是
    國民服完兵役之證明文件，而欲出國之國民於辦理護照時亦須提出服完兵役之證
    明文件，是退伍令豈會輕易交付人他人，亦可認定，本件上開被告於交付國民身
    分證與退伍令給他人，同時有獲得六千元以上不等之好處，則上被告於交付時豈
    有不知丁○○欲持該身分證件從事不法變造身分證與聲請護照之行為，上開被告
    所辯不知情云云，顯難採酌。
四、被告乙○○、甲○○已坦承犯行，事證已臻明確，犯行堪以認定。
五、被告午○○、丑○○、庚○○雖否認有參與收購國民身分證情事，並以前開情詞
    置辯。惟查，同案被告卯○○於警訊中供稱：是八十七年十二月初舊識綽號〞美
    珍〞（即午○○）打電話約我在屏東縣內埔鄉○○村路旁見面，並告訴我要〞報
    我賺錢〞（台語發音），說她有朋友在收證件（身分證、退伍令、戶口謄本）交
    三種證件可拿新台幣一萬五千元，並告訴我收齊後叫朋友去報遺失即可補發，絕
    對沒事等語，所以我才向張、陳收證件。又供稱：己○○是午○○介紹且是我拿
    證件給他才認識的。我將癸○○等四人之證件共分三次交給己○○及午○○，時
    間都是八十八年六月中旬左右，三次都相隔二、三天左右，第一次是在屏東市茶
    典釆舍內我將癸○○、子○○之證件交給己○○、午○○，並由午○○拿三萬元
    給我，第二次是在屏東市○○路口7-11前由我將巳○○之證件交給午○○，她並
    拿一萬五千元給我，第三次也是在屏東市○○路7-11前我將寅○○之證件交給己○○並拿得一萬五千元等語。且己○○於警訊中亦供稱：八十七年十二月初丁○○跟我提及要我找人收購他人證件，以申請護照供他人冒用出境，我就問女友午
    ○○是否有認識之朋友可介紹，經他本人同意才於十二月中旬介紹卯○○予我認
    識，第一次及第二次均透過午○○與卯○○聯絡收購證件事宜，併由她陪同我前
    往向卯○○收取他所收購之證件。是依上開供述，足認被告午○○確定有參與收
    購卯○○所交付之身分證件，至為明確，雖同案被告卯○○於本院審理中供述：
    午○○僅係單純介紹其與己○○認識云云，惟本院認純屬事後迴護之詞不足採信
    。次查，同案被告巳○○於警訊中供稱：大約於八十八年元月十五日左右，我的
    朋友丑○○，住址：屏東縣內埔鄉○○路三九八號告訴我說他有朋友欲辦理護照
    ，只要我將身分證、退伍令、戶籍謄本交給他就可以獲得六千元。又供稱卯○○
    我並不認識，但我於二月十五日左右晚上至丑○○家中拿錢時，有一個人在丑○○家中，丑○○並向我說錢送來了，才將六千元拿給我，之後那一個人就離開等
    語。再參酌被告丑○○於本院審理中已供陳：卯○○確實有交六千元，由其轉交
    給巳○○等語，則若如被告丑○○所辯其並未參與，則理應由卯○○親自將六千
    元交由巳○○始符合常情，況巳○○當時亦在丑○○家中，又豈會由丑○○轉交
    六千元給巳○○，是本院認被告巳○○與卯○○並不相識，係經由丑○○之介紹
    收購身分證之情事並轉交付六千元給巳○○，至為明確，被告丑○○有參與收購
    巳○○之身分證件，亦堪認定。再查同案被告壬○○於警訊中供稱：我曾將我的
    身分證、退伍令、戶籍謄本交給綽號〞啟仔〞，他並拿新台幣一萬元給我，是在
    住處屏東市○○街附件將證件交給他的，因當時我缺錢，沒想那麼多就將證件交
    給他，經我詳細檢示確認警方所提庚○○之身分證相片即是綽號啟仔之男子。被
    告庚○○雖辯稱僅係單純介紹壬○○與己○○認識云云。本院認被告壬○○若與
    己○○熟識，且係直接將證件交給己○○，其大可直接指出己○○所收購，又何
    須供出被告庚○○之理，顯見被告庚○○所辯純係卸責之詞，不足採信。
    綜上被告午○○、丑○○、庚○○分別有參與收購身分證件之犯行，事證明確，
    犯行均堪以認定。
六、核被告丙○○、丁○○、地○○、辛○○就附表之犯行，所為均係犯刑法第二百
    十二條、第二百十六條及第二百十四條之行使變造證書、使公務員登載不實之公
    文書、違反台灣地區與大陸地區人民關係條例第七十九條第一項使大陸地區人民
    非法入境及國家安全法第六條第一項之未經許可入出境罪與刑法第一百六十四條
    第一項之藏匿人犯罪。被告四人就上開所犯五罪，均有犯意之聯絡及行為之分擔
    ，均為共同正犯，被告並利用不知情之旅行社人員申請及利用不知情之核發護照
    公務人員核發偽造之護照行為，均係成立上開刑法第二百十四條之使公務員登載
    不實之間接正犯。公訴人雖未就刑法第一百六十四條第一項藏匿人犯罪起訴，惟
    為裁判上一罪，應為起訴效力所及，本院自得併予審理，附此明。被告四人所
    犯上開之罪均各時間緊接，所犯犯罪構成要件相同之罪名，顯係基於概括之犯意
    ，均依連續犯之規定，論以一罪。被告四人所犯上開五罪，均有方法結果之牽連
    關係，均應從一重之違反台灣地區與大陸地區人民關係條例第七十九條第一項之
    使大陸地區人民非法入境罪論處。又被告乙○○、甲○○未經申請許可即入境台
    灣地區、違反國家安全法第三條第一項之規定，應依同法第六條第一項論處，又
    被告持變造之身分證與偽造之護照供高雄小港機場查驗員查證，足以生損害於戶
    政之管理與內政部警政署入出境管理局對於入出境管理之正確性，核其所為係犯
    刑法第二百十六條、第二百十二條之行使變造特許證罪與刑法第二百十六條、第
    二百十四條之行使明知為不實事項，使公務員登載於職務上所載公文書罪，其二
    人分別與丙○○、丁○○、地○○、辛○○有犯意之聯絡及行為分擔，應論以共
    同正犯。其變造特許證、偽造護照後復持以行使，其變造之低度行為為行使之高
    度行為所吸收，不另論罪，其所犯上開未經許可入境罪與行使偽造文書罪，有方
    法結果之牽連關係，應從一重之未經許可入境罪。又被告卯○○、癸○○、巳○○、寅○○、酉○○、未○○、宇○○、天○○、申○○、午○○、丑○○、庚○○所為，均分別犯刑法第二百十二條之變造特許證罪與刑法第二百十四條之明
    知為不實之事項，使公務員登載於職務上所載公文書罪，其等分別與丙○○或丁○○等間有犯意之聯絡及行為之分擔，應論以共同正犯，其等所犯上開二罪，有
    方法結果之牽連關係，應從一重之明知為不實事項使公務員登載於職務上所載公
    文書罪。又被告丁○○曾於八十三年間，因賭博罪，經判處有期徒刑六月，於八
    十四年十一月十六日執行完畢，辛○○曾於八十二年間因傷害罪，經判處有期徒
    刑六月確定，於八十三年二月二十三日執行完畢，有台灣高等法院個人刑案資料
    紀錄表一份附卷可參，其等於五年之內再犯本件有期徒刑之罪，為累犯，應依法
    加重其刑。爰審酌被告丙○○前已有違反台灣地區與大陸地區人民關係條例判處
    徒刑，現緩刑中，再犯本件之罪，被告丙○○、丁○○、地○○、辛○○為貪圖
    利益，所為足以影響戶政機關之戶政管理、國家對於人民入出境管理之正確性及
    國境安全所生之危害，被告乙○○、甲○○為圖前往國外工作謀生，未經我國入
    出境管理機關許可，擅自偷渡入境，破壞入出境管理機關就入出境所為之管理。
    被告卯○○、癸○○、巳○○、寅○○、酉○○、未○○、宇○○、天○○、申
    ○○、午○○、丑○○、庚○○為貪圖一點利益，竟使外交部核發不實之護照，
    被告卯○○介紹四人，被告午○○、丑○○、庚○○並未獲得利益，及渠等犯罪
    之方法、目的與犯後態度尚稱良好等一切情狀，爰分別量處如主文所示之刑，被
    告乙○○、甲○○、卯○○、癸○○、巳○○、寅○○、酉○○、未○○、魏瑞
    豪、天○○、申○○、午○○、丑○○、庚○○並分別諭知易科罰金之折算。變
    造之如附表所示變造之國民身分證、偽造之護照上大陸人民之照片，雖未經扣案
    ，惟並無證據證明已滅失，且均為被告所有，又係供犯罪所用之物，應依刑法第
    三十八條第一項第二款宣告沒收。另扣案之退伍令、戶籍謄本等資料，並不能證
    明有變造情形，爰不另宣告沒收，併此明。
七、移送併案意旨略以：八十八年九月三日另有大陸偷渡客楊世敏持假護照出境被查
    獲，因認被告丁○○另涉有違反台灣地區與大陸地區關係條例罪，公訴人指被告
    丁○○涉有上開罪嫌，無非以大陸偷渡客楊世敏之供詞為其論據。訊據被告余前
    矢口否認涉有本項之罪嫌，辯稱：伊自八十八年二月被查獲後即未再違反本項之
    罪等語。按共同被告不利於己之陳述，固得採為其他共同被告犯罪之證據，惟此
    項不利之陳述，須無瑕疵可指，而就其他方面調查，又與事實相符，始得採為其
    他共同被告犯罪事實之認定（最高法院四十六年台上字第四一九號判例參照）。
    查本件被查獲之大陸人民楊世敏於最初警訊中供稱：．．．我在台灣期間被關在
    一間小房間，都不曾出過門，食宿皆由一位年約三十歲左右，身高約一六五公分
    的台灣男子供應，該護照係於今天取得，是一位年約三十歲，身高一六八公分左
    右之男子用車子送我過來機場，把護照一併交給我等語。惟查被告丁○○出生年
    月日為四十九年九月二十八日生，現年四十歲，身高一百七十二公分，則顯興楊
    世敏指稱供給食宿之人年約三十歲，身高約一六五公分，顯有不符，是尚難以楊
    世敏於警訊中指證被告丁○○之照片，即認定本項係由丁○○安排其偷渡來台灣
    。此外，復查無其他積極證據，足認被告丁○○涉有本項被訴之罪嫌，犯罪應屬
    不能證明，依法本應為無罪之諭知，惟公訴人認被告所犯本項之罪與開論罪科刑
    部分有裁判上一罪關係，爰不另為為無罪之諭知，併此敘明。
據上論斷，應依刑事訴訟法第二百九十九條第一項前段，國家安全法第六條第一項，
台灣地區與大陸地區人民關係條例第七十九條第一項，刑法第十一條前段、第二十八
條、第五十六條、第二百十二條、第二百十六條、第二百十四條、第一百六十四條第
一項、第五十五條、第四十七條、第四十一條、第三十八條第一項第二款，罰金罰鍰
提高標準條例第一條前段、第二條，判決如主文。
本案經檢察官葉麗琦到庭執行職務。
中    華    民    國    八十九    年       十       月      十  三      日
                              臺灣高雄地方法院刑事第六庭
                                  法  官  沈  建  興
右正本證明與原本無異。
如不服本判決，應於判決送達後十日內，向本院提出上訴狀。
                                  書記官  蔡  婉  玲
中    華    民    國    八十九    年       十       月      十  九      日
附表：
┌─┬────┬───────┬─────┬──────────────┐
│編│大陸人士│犯  罪  時  間│ 持用偽造 │ 犯    罪    之    方    法 │
│號│偷渡姓名│              │護照之姓名│                            │
├─┼────┼───────┼─────┼──────────────┤
│１│綽號小忠│八十七年十月二│戌○○    │由丙○○以新台幣六萬元向蔡善│
│  │        │十日          │        │輝收購身分證，交給辛○○變造│
│  │        │              │          │成大陸人士綽號小忠之身分證，│
│  │        │              │          │再由丙○○持往旅行社，委請不│
│  │        │              │          │知情之旅行社人員持往外交部辦│
│  │        │              │          │理假護照，再由大陸人士陳貽雲│
│  │        │              │          │、何秀清等人安排漁船搭載大陸│
│  │        │              │          │人士由台灣西部沿海偏避處偷渡│
│  │        │              │          │上岸，再由接應人員帶至屏東縣│
│  │        │              │          │市交予丙○○藏匿，恃機出境，│
│  │        │              │          │已出國。                    │
├─┼────┼───────┼─────┼──────────────┤
│２│綽號阿敏│八十七年十二月│亥○○    │由丙○○以新台幣六萬元向蔡新│
│  │        │二十六日      │          │輝收購身分證交給辛○○變造成│
│  │        │              │          │大陸人士綽號阿敏之身分證，再│
│  │        │              │          │由丙○○持往旅行社，委請不知│
│  │        │              │          │情之旅行社人員持往外交部辦理│
│  │        │              │          │假護照，再由大陸人士陳貽雲、│
│  │        │              │          │何秀清等人安排漁船搭載大陸人│
│  │        │              │          │士由台灣西部沿海偏避處偷渡上│
│  │        │              │          │岸，再由接應人員帶至屏東縣市│
│  │        │              │          │交予丙○○藏匿，恃機出境，已│
│  │        │              │          │出國。                      │
├─┼────┼───────┼─────┼──────────────┤
│３│綽號阿彬│八十七年十二月│宇○○    │由丙○○以新台幣三萬元向魏雲│
│  │        │三十一日      │          │豪收購身分證交給辛○○變造成│
│  │        │              │          │大陸人士綽號阿彬之身分證，再│
│  │        │              │          │由丙○○持往旅行社，委請不知│
│  │        ││          │情之旅行社人員持往外交部辦理│
│  │        │              │          │假護照，再由大陸人士陳貽雲、│
│  │        │              │          │何秀清等人安排漁船搭載大陸人│
│  │        │              │          │士由台灣西部沿海偏避處偷渡上│
│  │        │              │          │岸，再由接應人員帶至屏東縣市│
│  │        │              │          │交予丙○○藏匿，恃機出境，已│
│  │        │              │          │出國。                      │
├─┼────┼───────┼─────┼──────────────┤
│４│綽號阿康│八十七年十二月│戊○○    │由丙○○以新台幣九萬元向柯錦│
│  │        │三十一日      │          │坤收購戊○○之身分證，由柯錦│
│  │        │              │          │坤變造成綽號阿康之身分證，再│
│  │        │              │          │由丙○○持往旅行社，委請不知│
│  │        │              │          │情之旅行社人員持往外交部辦理│
│  │        │              │          │假護照，再由大陸人士陳貽雲、│
│  │        │              │          │何秀清等人安排漁船搭載大陸人│
│  │        │              │          │士由台灣西部沿海偏避處偷渡上│
│  │        │              │          │岸，再由接應人員帶至屏東縣市│
│  │        │              │          │交予丙○○藏匿，恃機出境，已│
│  │        │              │          │出國。                      │
├─┼────┼───────┼─────┼──────────────┤
│５│綽號不詳│八十七年十一月│未○○    │由丙○○以新台幣三萬元向楊文│
│  │        │十八日        │          │瑞收購身分證，因與大陸人士長│
│  │        │              │          │相相似，並沒有變造身分證，再│
│  │        │              │          │由丙○○持往旅行社，委請不知│
│  │        │              │          │情之旅行社人員持往外交部辦理│
│  │        │              │          │護照，再由大陸人士陳貽雲、何│
│  │        │              │          │秀清等人安排漁船搭載大陸人士│
│  │        │    │          │由台灣西部沿海偏避處偷渡上岸│
│  │        │              │          │，再由接應人員帶至屏東縣市交│
│  │        │              │          │予丙○○藏匿，恃機出境，已出│
│  │        │              │          │國。                        │
├─┼────┼───────┼─────┼──────────────┤
│６│綽號不詳│八十八年二月八│天○○    │由丁○○以新台幣三萬元向黃佳│
│  │        │日            │          │正收購天○○之身分證，由柯錦│
│  │        │              │          │坤變造後，由丁○○持往旅行社│
│  │        │              │          │，委請不知情之旅行社人員持往│
│  │        │              │          │外交部辦理假護照，再由大陸人│
│  │        │              │          │士陳貽雲、何秀清等人安排漁船│
│  │        │              │          │搭載大陸人士由台灣西部沿海偏│
│  │        │              │          │避處偷渡上岸，再由接應人員帶│
│  │        │              │          │至屏東縣市交予地○○、丁○○│
│  │        │              │          │藏匿，恃機出境。            │
├─┼────┼───────┼─────┼──────────────┤
│７│綽號不詳│八十八年二月八│癸○○    │由丁○○以新台幣三萬元向林民│
│  │        │日            │          │豐收購癸○○之身分證（係由黃│
│  │        │              │          │吉霖向癸○○所收購再轉交給林│
│  │        │              │          │民豐或午○○），丙○○再以十│
│  │        │              │          │萬元向丁○○購得癸○○之身分│
│  │        │              │          │證，持往大陸變造身分證，再由│
│  │        │              │          │大陸人士陳貽雲、何秀清等人安│
│  │        │              │          │排漁船搭載偷渡上岸，帶至屏東│
│  │        │              │          │縣市交予地○○、丁○○藏匿，│
│  │        │              │          │恃機出境。                  │
├─┼────┼───────┼─────┼──────────────┤
│８│綽號不詳│八十八年二月八│寅○○    │由丁○○以新台幣三萬元向林民│
│  │        │日            │          │豐收購寅○○之身分證（係由黃│
│  │        │              │          │吉霖向寅○○所收購再轉交給林│
│  │        │              │          │民豐或午○○），丙○○再以十│
│  │        │              │          │萬元向丁○○購得寅○○之身分│
│  │        │              │          │證，持往大陸變造身分證，再由│
│  │        │              │          │大陸人士陳貽雲、何秀清等人安│
│  │        │              │          │排漁船搭載偷渡上岸，帶至屏東│
│  │        │              │          │縣市交予地○○、丁○○藏匿，│
│  │        │              │          │恃機出境。                  │
├─┼────┼───────┼─────┼──────────────┤
│９│綽號不詳│八十八年二月十│申○○    │由丁○○以新台幣三萬元向黃佳│
│  │        │一日          │          │正收購申○○之身分證，再交由│
│  │        │              │          │辛○○變造身分證，由丁○○持│
│  │        │              │          │往旅行社，委請不知情之旅行社│
│  │        │              │          │人員持往外交部辦理假護照，再│
│  │        │              │          │由大陸人士陳貽雲、何秀清等人│
│  │        │              │          │安排漁船搭載大陸人士由台灣西│
│  │        │              │          │部沿海偏避處偷渡上岸，再由接│
│  │        │              │          │應人員帶至屏東縣市交由地○○│
│  │        │              │          │、丁○○藏匿，恃機出境。    │
├─┼────┼───────┼─────┼──────────────┤
│１０│乙○○  │八十八年二月十│子○○    │由丁○○以新台幣三萬元向林民│
│  │        │七日          │          │豐收購子○○之身分證（係由黃│
│  │        │              │          │吉霖向子○○所收購再轉交給林│
│  │        │              │          │民豐或午○○），交由辛○○變│
│  │        │              │          │造，再由丁○○交由旅行社不知│
│  │        │            │          │情人員持往外交部辦理假護照，│
│  │        │              │          │再由大陸人士陳貽雲、何秀清等│
│  │        │              │          │人安排漁船搭載偷渡上岸，再由│
│  │        │              │          │接應人員帶至屏東縣市交由謝福│
│  │        │              │          │安、丁○○藏匿，恃機出境。  │
├─┼────┼───────┼─────┼──────────────┤
││甲○○  │八十八年二月十│辰○○    │由丁○○以新台幣三萬元向黃佳│
│  │        │七日          │          │正所收購，交由辛○○變造，而│
│  │        │              │          │由丁○○持往旅行社，委請不知│
│  │        │              │          │情之旅行社人員持往外交部辦理│
│  │        │              │          │護照，再由大陸人士陳貽雲、何│
│  │        │              │          │秀清等人安排漁船搭載偷渡上岸│
│  │        │              │          │，再由接應人員帶至屏東縣市交│
│  │        │              │          │由地○○、丁○○藏匿，恃機出│
│  │        │              │          │境。                        │
├─┼────┼───────┼─────┼──────────────┤
││林文強  │              │壬○○    │由丁○○以新台幣三萬元向林民│
│  │        │              │          │豐收購壬○○之身分證（係由林│
│  │        │              │          │立啟介紹並轉交給己○○），再│
│  │        │              │          │轉交給辛○○變造後，丁○○持│
│  │        │              │          │往旅行社，委請不知情之旅行社│
│  │        │              │          │人員持往外交部辦理護照，再由│
│  │        │              │          │大陸人士陳貽雲、何秀清等人安│
│  │        │              │          │排漁船搭載大陸人士由台灣西部│
│  │        │              │          │沿海偏避處偷渡上岸，再由接應│
│  │        │              │          │人員帶至屏東縣市交由丁○○藏│
│  │        │              │          │匿，出境澳洲被查獲遣返回台灣│
│  ││              │          │。                          │
├─┼────┼───────┼─────┼──────────────┤
││林傳清  │              │酉○○    │由丁○○以新台幣三萬元向林民│
│  │        │              │          │豐收購酉○○之身分證，再轉交│
│  │        │              │          │給辛○○變造後，丁○○持往旅│
│  │        │              │          │行社，委請不知情之旅行社人員│
│  │        │              │          │持往外交部辦理護照，再由大陸│
│  │        │              │          │人士陳貽雲、何秀清等人安排漁│
│  │        │              │          │船搭載大陸人士由台灣西部沿海│
│  │        │              │          │偏避處偷渡上岸，再由接應人員│
│  │        │              │          │帶至屏東縣市交由丁○○藏匿，│
│  │        │              │          │出境澳洲被查獲遣送回台灣。  │
├─┼────┼───────┼─────┼──────────────┤
││地○○  │              │陳正義    │由丁○○向己○○收購陳正義、│
│  │        │              │巳○○    │巳○○之身分證（其中巳○○之│
│  │        │              │          │身分證係由丑○○介紹，並由黃│
│  │        │              │          │文正轉交六千元給巳○○，黃吉│
│  │        │              │          │霖收購後再轉交給己○○或黃薇│
│  │        │              │          │芳），交由辛○○變造後，辦理│
│  │        │              │          │假護照後，交由地○○使用。  │
└─┴────┴───────┴─────┴──────────────┘


司法院資訊處製作；財團法人民間司法改革基金會備份。
